# 新金融工具的非交易性权益工具投资

提问人：cpab 时间：2018-05-23 09:40:31
十九条 在初始确认时，企业可以将非交易性权益工具投资指定为以公允价值计量且其变动计入其他综合收益的金融资产，并按照本准则第六十五条规定确认股利收入。该指定一经做出，不得撤销。第六十九条 企业根据本准则第十九条规定将非交易性权益工具投资指定为以公允价值计量且其变动计入其他综合收益的金融资产的，当该金融资产终止确认时，之前计入其他综合收益的累计利得或损失应当从其他综合收益中转出，计入留存收益。请教：对于非交易性权益投资具体是什么？根据国际会计准则IFRS 9结论基础部分BC5.22：在理事会看来，公允价值为财表使用者提供了关于权益工具投资最有用的信息。然而，理事会注意到以下争议，在损益中列报某些权益投资的公我价值利得和损失，可能并不能反映主体的业绩，龙其是如果该主体为了非合同利益，而不是主要为了投资的价值增值而持有这些权益工具。一个可能的例子是，当一个主体在某个国家销售其产品埋要求持有一项此类投资。CB5.23理事会注意到，在对主体进行评估时，财务报表使用者经常要区分为生成投资回报之外的特定目的而持有权益性投资的公允价值变动，和为交易而持有的权益工具的公允价值变动。因此，理事会认为在其他综合收益中单独列报某些投的收益和损失，可以为财务报表使用者提供有用的信息，因为这可以使他们容易识别并相应评价有关的公允价值变动。请教： 1 、对非交易性权益投资，可以理解为主体为了非合同利益，而不是主要为了投资的价值增值而持有权益工具投资吗？谢谢！
2 、非合同利益判断的标准，此又是什么，
非合同利益应还包括战略投资而持有的权益投资吗？谢谢！

回答人：chenyiwei
个人理解主要是一些预计长期持有、在可预见的未来不会处置的战略性投资，如银行对银联股份的投资、信用社对总社或联合社的入股投资等。